lt-LT: Tekstilės rankdarbių įrenginio veikimo tipas: Elektrinis variklis; Kojinis pedalas; Rankenėlė; Rankinis; Kita
nb: Driftstype for tekstilhåndverksmaskin: Elektrisk motor; Fotpedal; Håndsveiv; Hånddrevet; Annet
zh-TW: 紡織工藝機器操作類型: 電動馬達; 腳踏式; 手搖式; 手動操作; 其他
pl: Typ operacji urządzenia do tekstyliów: Silnik elektryczny; Pedał nożny; Korba ręczna; Ręczny; Inne
ja: 繊維Craft機械の操作タイプ: 電動モーター; 足踏み式; 手回し式; 手動式; その他
sk-SK: Typ obsluhy textilného remeselného stroja: Elektrický motor; Nožný pedál; Ručná kľuka; Ručne ovládané; Iné
tr: Tekstil el işi makinesi çalışma tipi: Elektrik motoru; Ayak pedalı; Çevirme kollu; Elle çalıştırılan; Diğer
fr: Mode d’actionnement de la machine textile artisanale: Moteur électrique; Pédale à pied; Manivelle; Actionnement manuel; Autre
sv: Textilhantverksmaskin – typ av manövrering: Elmotor; Trampa; Handvev; Handdriven; Annat
sl-SI: Vrsta delovanja tekstilnega ustvarjalnega stroja: Električni motor; Nožni pogon; Ročica; Ročno upravljanje; Drugo
ko: 섬유 공예 기계 작동 유형: 전기 모터; 발판; 핸드 크랭크; 수동; 기타
ro-RO: Tip de operare a mașinii de artizanat textil: Motor electric; Pedală; Manivelă; Acționare manuală; Altele
ru: Тип привода текстильной машины для рукоделия: Электромотор; Ножная педаль; Ручной привод; Ручное управление; Другое
it: Tipo di funzionamento della macchina di lavorazione tessile: Motore elettrico; Pedale; Manovella; Ad azionamento manuale; Altro
th: ประเภทการทำงานของเครื่องจักรงานฝีมือสิ่งทอ: มอเตอร์ไฟฟ้า; แป้นเหยียบ; มือหมุน; ใช้มือขับเคลื่อน; อื่นๆ
da: Betjeningstype for tekstilhåndværksmaskine: Elektrisk motor; Fodpedal; Håndsving; Hånddrevet; Andet
de: Betriebsart der Textilhandarbeitsmaschine: Elektromotor; Fußpedal; Handkurbel; Handbetrieben; Sonstige
bg-BG: Тип задвижване на текстилна машина: Електрически мотор; Крачен педал; Ръчна манивела; Ръчно задвижвана; Друго
el: Τύπος λειτουργίας μηχανής Craft: Ηλεκτρικό μοτέρ; Πεντάλ ποδιού; Μανιβέλα; Χειροκίνητο; Άλλο
zh-CN: 纺织工艺机操作类型: 电动机; 脚踏式; 手摇式; 手动式; 其他
es: Tipo de funcionamiento de la máquina de artesanía textil: Motor eléctrico; Pedal; Manivela; Manual; Otro
fi: Tekstiilikäsityökoneen toimintatapa: Sähkömoottori; Poljin; Käsikampi; Käsikäyttöinen; Muu
nl: Textielbewerkingsmachine bedieningstype: Elektromotor; Voetpedaal; Handzwengel; Handbediend; Overige
vi: Loại hình vận hành máy dệt may: Động cơ điện; Bàn đạp chân; Quay tay; Vận hành bằng tay; Khác
hu: Textilipari kézműves gép működési módja: Villanymotor; Lábpedál; Kézi hajtókar; Kézi működtetésű; Egyéb
pt-BR: Máquina de artesanato têxtil tipo de operação: Motor elétrico; Pedal; Manivela; Operação manual; Outros
en: Textile craft machine operation type: Electric motor; Foot treadle; Hand-crank; Hand-operated; Other
pt-PT: Tipo de operação da máquina têxtil: Motor elétrico; Pedal; Manivela manual; Operação manual; Outro
cs: Obsluha textilního stroje: Elektrický motor; Nožní pedál; Ruční klika; Ruční ovládání; Ostatní
hr-HR: Vrsta rada stroja za tekstilne rukotvorine: Elektromotor; Nožna papučica; Ručna ručica; Ručno upravljanje; Ostalo